【裁判字號】    98,訴,2147
【裁判日期】    981231
【裁判案由】    毒品危害防制條例
【裁判全文】
臺灣臺北地方法院刑事判決              98年度訴字第2147號
公  訴  人  臺灣臺北地方法院檢察署檢察官
被      告  甲○○
上列被告因違反毒品危害防制條例案件，經檢察官提起公訴（九
十八年度毒偵字第三四八六號），被告於準備程序中先就被訴事
實為有罪之陳述，經本院告以簡式審判之旨，並聽取當事人之意
見後，本院合議庭裁定行簡式審判程序，判決如下：
    主  文
甲○○施用第一級毒品，累犯，處有期徒刑捌月。
    事  實
一、甲○○前於(一)民國八十四年間，因違反肅清煙毒條例案件，
    經本院以八十四年度訴字第一四三○號刑事判決，判處有期
    徒刑五年，並經臺灣高等法院（下稱高等法院）以八十五年
    度上訴字第四○二八號刑事判決駁回上訴確定；次於(二)八十
    六年間，因違反肅清煙毒條例案件，經臺灣雲林地方法院以
    八十六年度訴字第三二六號刑事判決，判處有期徒刑三年四
    月確定，上開兩罪經接續執行，於八十九年三月十五日因縮
    短刑期假釋出監；再於(三)九十一年間，因施用毒品而違反毒
    品危害防制條例案件，經本院以九十一年度毒聲字第三八一
    號裁定送觀察、勒戒後，認有繼續施用毒品之傾向，再經本
    院以九十一年度毒聲字第一九二六號裁定令入戒治處所施以
    強制戒治，至九十二年三月十九日因停止其處分出所，並經
    臺灣臺北地方法院檢察署（下稱臺北地檢署）檢察官以九十
    二年度戒毒偵字一八○號不起訴處分書為不起訴處分確定，
    而上開假釋因經法院裁定撤銷確定，甲○○入監接續執行殘
    刑五年二月十二日，嗣經臺灣雲林地方法院以九十六年度聲
    減字第四六號裁定減刑後，於九十六年七月十六日縮短刑期
    執行完畢；復於(四)九十七年間，因施用毒品而違反毒品危害
    防制條例案件，經本院以九十七年度訴字第二一七九號、第
    二四四二號刑事判決，判處有期徒刑七月、七月，應執行有
    期徒刑一年，並經高等法院以九十八年度上訴字第二一七一
    號刑事判決駁回上訴確定；及於(五)九十八年間，因施用毒品
    而違反毒品危害防制條例案件，經本院以九十八年度訴字第
    二四九號刑事判決，判處有期徒刑七月、七月、七月，應執
    行有期徒刑十月確定。上開(四)(五)之罪嗣經本院以九十八年度
    聲字第二五九○號裁定其應執行刑為有期徒刑一年八月確定
    。
二、甲○○仍不知悛悔，於九十八年十一月十三日夜間某時，在
    其斯時位於臺北市萬華區○○○路○段二四一號之居處內，
    基於施用第一級毒品海洛因之犯意，將第一級毒品海洛因摻
    入香菸後，點燃香菸吸食煙霧之方式，施用第一級毒品海洛
    因一次。嗣因甲○○為列管出矯治毒品調驗人口，經內政部
    警政署點選為九十八年十一月間應到驗毒品人口，經警採集
    其尿液送驗呈嗎啡及可待因陽性反應，始悉上情。
三、案經臺北市政府警察局萬華分局報告臺北地檢署檢察官偵查
    起訴。
    理  由
一、認定事實所憑之證據：
    上開事實二之部分，業據被告甲○○於本院九十八年十二月
    二十八日審理時坦承不諱（本院當日審判筆錄參照），且其
    於上述時、地為警查獲時所採集之尿液，經送臺灣尖端先進
    生技醫藥股份有限公司以酵素免疫分析法初步檢驗及氣相層
    析質譜儀確認檢驗結果，確呈嗎啡、可待因陽性反應，此有
    該公司於九十八年十一月二十日所出具之濫用藥物檢驗報告
    一紙在卷可證（毒偵卷第九頁參照），是由上開補強證據，
    足認被告任意性自白核與事實相符，堪以採信。本件事證明
    確，被告之犯行堪以認定。
二、論罪科刑之法律適用：
  (一)按海洛因為毒品危害防制條例第二條第二項第一款所列之第
    一級毒品，是核被告甲○○所為，係犯毒品危害防制條例第
    十條第一項之施用第一級毒品罪。其施用海洛因前後持有海
    洛因之低度行為，應為施用海洛因之高度行為所吸收，不另
    論罪。
  (二)查被告甲○○有如事實一之(一)至(三)所載之犯罪科刑執行情形
    ，此有臺灣高等法院被告前案紀錄表一份在卷可稽，其前受
    有期徒刑執行完畢，於五年以內故意再犯本件有期徒刑以上
    之罪，為累犯，應依刑法第四十七條第一項之規定加重其刑
    。
  (三)爰審酌被告前已曾因施用毒品，經法院分別裁定送觀察、勒
    戒、強制戒治及判刑確定，仍未能把握自新機會，徹底戒除
    施用毒品之惡習，仍再施用足以導致人體機能發生依賴性、
    成癮性及抗藥性等障礙之海洛因，惟念其施用毒品乃戕害自
    身身心健康，尚未危及他人，及犯罪後坦承犯行，態度尚稱
    良好，兼衡其犯罪動機、手段、施用毒品之次數等一切情狀
    ，量處如主文所示之刑，以示警儆。
據上論斷，應依刑事訴訟法第二百七十三條之一第一項、第二百
九十九條第一項前段，毒品危害防制條例第十條第一項，刑法第
十一條前段、第四十七條第一項，判決如主文。
本案經檢察官謝憲杰到庭執行職務。
中    華    民    國    98    年    12    月    31    日
                  刑事第九庭    法  官  張詩芸
以上正本證明與原本無異。
如不服本判決應於收受送達後10日內向本院提出上訴書狀，並應
敘述具體理由；其未敘述上訴理由者，應於上訴期間屆滿後20日
內向本院補提理由書（均須按他造當事人之人數附繕）「切勿逕
送上級法院」。
                                書記官  顏淑華
中    華    民    國    98    年    12    月    31    日
附錄本案論罪科刑法條全文
毒品危害防制條例第十條
施用第一級毒品者，處六月以上五年以下有期徒刑。
施用第二級毒品者，處三年以下有期徒刑。

司法院資訊處製作；財團法人民間司法改革基金會備份。
